Minutes et répertoires du notaire Jean-Baptiste BIZET, 2 janvier 1666 - 22 mars 1676 (étude XXI)
Archives nationales
Minutes et répertoires du notaire Jean-Baptiste BIZET (étude XXI)
2 janvier 1666 - 22 mars 1676
MC/ET/XXI/189 - MC/ET/XXI/241, MC/RE/XXI/3
Etude XXI; Bizet, Jean-Baptiste
Archives nationales de France
Minutes et répertoires: la loi 2008-696 du 15 juillet 2008 relative aux archives a fixé à 75 ans à compter de la date de l'acte, ou à 25 ans à compter de la date du décès de l'intéressé si ce délai est plus bref, le délai de communication des minutes et répertoires des notaires; ce délai est porté à 100 ans à compter de la date de l'acte si le document se rapporte à un mineur (code du Patrimoine, articles L213-2, 4e d et 5e).
Autres documents de l'étude (dossiers de clients, comptabilité...): s'agissant d'archives privées, ces documents sont communicables selon les modalités fixées par le déposant ou le donateur.
Certains documents ne sont pas accessibles en raison de leur mauvais état de conservation.
Versement
Accès aux instruments de recherche de tous les notaires de l’étude XXI
Archives de l'étude XXI
- Minutes de Jean-Baptiste BIZET, 1666 - 1676; MC/ET/XXI/189 - MC/ET/XXI/241
  - Minutes. 1666, janvier - avril, janvier - avril 1666; MC/ET/XXI/189
    Informations complémentaires:
    1666, 1 janvier: actes passés par-devant Jean Demas.
    1666, 2 janvier à avril: actes passés par-devant Jean-Baptiste Bizet.
    Informations concernant le classement:
    Le niveau inférieur de description, quand il existe, correspond aux minutes d'actes. Toutes les minutes ne sont pas forcément décrites une à une. Les descriptions de ces minutes sont plus ou moins détaillées.
  - Minutes. 1666, mai - août, mai - août 1666; MC/ET/XXI/215
  - Minutes. 1666, septembre - décembre, septembre - décembre 1666; MC/ET/XXI/216
  - Minutes. 1667, janvier - juin, janvier - juin 1667; MC/ET/XXI/217
  - Minutes. 1667, juillet - décembre, juillet - décembre 1667; MC/ET/XXI/218
    Manque(s) constaté(s) dans cet article:
    Le mois d'octobre 1667 manque.
    - Rachat par Etienne Juteau, marchand, demeurant à Ouarville, logé au faubourg Saint-Michel, à Jean Chapelain, d'une rente de 30 livres, constituée par Jeanne Corbière, veuve de Sébastien Chapelain, devant Chapelain le Jeune, notaire au Châtelet, le 3 février 1615, moyennant la somme de 500 livres., 10 décembre 1667; MC/ET/XXI/218
      Origine de l'information:
      Documents du Minutier central concernant l'histoire littéraire (1650-1700) [2295 actes], par Madeleine Jurgens et Marie-Antoinette Fleury, Paris, Presses universitaires de France, 1960, p. 74 (instrument de recherche imprimé dématérialisé dont la version intégrale est accessible en ligne par la rubrique 'Autres instruments de recherche', voir contexte dans le Plan d’orientation général - Notaires de Paris, guides thématiques du Minutier).
      Date de révision: 2009-2011
      Date de création de la notice: 2009
      Documents du Minutier central concernant l'histoire littéraire (1650-1700), par Madeleine Jurgens et Marie-Antoinette Fleury. Presses universitaires de France, 1960, XXIII-511 p.
      acte de vente; Ouarville (Eure-et-Loir); Saint-Michel (faubourg); Chapelain, Jean; Juteau, Etienne; Corbière, Jeanne; Chapelain, Sébastien; Chapelain, Jean (le jeune); commerçant; notaire
  - Minutes. 1668, janvier - juin, janvier - juin 1668; MC/ET/XXI/219
  - Minutes. 1668, juillet - décembre, juillet - décembre 1668; MC/ET/XXI/220
    - LE ROI (Jacques) dit Burguénolles maître sculpteur et peintre, demeurant sur l'aile du Pont Marie § Inventaire après décès de .., 6 février 1652; MC/ET/XXI/220
      Artisans XVIIe, par M. Jurgens, M.A. Fleury, R. Gourmelon et le personnel du Minutier central, 1954-1996 (fichier papier entièrement dématérialisé; voir contexte dans le Plan d’orientation général - Notaires de Paris, guides thématiques du Minutier).
      Date de révision: 2011-2012
      Date de création de la notice: 2010
      inventaire; Le Roi, Jacques
    - SCULPTEUR et PEINTRE LEROY (Jacques) § inventaire après décès de..., 6 février 1652; MC/ET/XXI/220
      inventaire; Leroy, Jacques
    - Inventaire après décès de Jean de La Roche, procureur au Parlement, dont 5 pages de livres., 16 septembre 1652; MC/ET/XXI/220
      Bibliothèque.
      Fichier Bibliothèques XVIe-XVIIIe siècles, par Claire Béchu, Marie-Antoinette Fleury, Madeleine Jurgens, Xenia Pamfilova, 1953-1996 (fichier papier entièrement dématérialisé; voir contexte dans le Plan d’orientation général - Notaires de Paris, guides thématiques du Minutier).
      Date de création de la notice: 2012
      inventaire après décès; La Roche, Jean de; procureur de justice (Ancien Régime)
    - CABOT (Jean) maître menuisier, b. de Paris, rue Saint-Martin § Inventaire après décès de Marie Lartizien sa femme. Outils de menuiserie, 19 octobre 1652; MC/ET/XXI/220
      inventaire; Cabot, Jean
    - MENUISIER CABOT Jean § inventaire après décès, 19 octobre 1652; MC/ET/XXI/220
  - Minutes. 1669, janvier - avril, janvier - avril 1669; MC/ET/XXI/221
  - Minutes. 1669, mai - juin, mai - juin 1669; MC/ET/XXI/222
  - Minutes. 1669, juillet - août, juillet - août 1669; MC/ET/XXI/223
  - Minutes. 1669, septembre - octobre, septembre - octobre 1669; MC/ET/XXI/224
  - Minutes. 1669, novembre - décembre, novembre - décembre 1669; MC/ET/XXI/225
  - Minutes. 1670, janvier - juin, janvier - juin 1670; MC/ET/XXI/226
    L'article est incomplet.
  - Minutes. 1670, juillet - décembre, juillet - décembre 1670; MC/ET/XXI/227
    1670, juillet, août, octobre à décembre.
  - Minutes. 1671, janvier - avril, janvier - avril 1671; MC/ET/XXI/228
  - Minutes. 1671, mai - août, mai - août 1671; MC/ET/XXI/229
  - Minutes. 1671, septembre - décembre, septembre - décembre 1671; MC/ET/XXI/230
  - Minutes. 1672, janvier - juin, janvier - juin 1672; MC/ET/XXI/231; Document détérioré.
    Le mois de janvier 1672 ne compte que deux actes du 3 et du 4.
    Le mois de février 1672 ne commence qu'au 13.
    1672, janvier à juin: 3 et 4 janvier 2 actes, février ne commence qu'au 13.
  - Minutes. 1672, juillet - novembre, juillet - novembre 1672; MC/ET/XXI/232
    Le mois de décembre 1672 manque.
  - Minutes. 1673, janvier - juin, janvier - juin 1673; MC/ET/XXI/233
    - FRION (Louis) Maître Sculpteur Quai de Gesvre § Procuration .., 9 juin 1702; MC/ET/XXI/233
      Artisans XVIIIe siècle, par M. Rambaud et C. Grodecki, 1956-1977 ( fichier papier entièrement dématérialisé; voir contexte dans le Plan d’orientation général - Notaires de Paris, guides thématiques du Minutier).
      procuration; Frion, Louis
  - Minutes. 1673, juillet - décembre, juillet - décembre 1673; MC/ET/XXI/234
    1673, juillet à décembre.
    plus minutes non en ordre: 23 février, 3 et 31 mars, 15 avril, 8 et 20 mai, 9 juin, 15 juillet, 18 et 27 août, 19 septembre, 16 janvier, 8 avril, 18 octobre, et 15 novembre.
  - Minutes. 1674, janvier - mars, janvier - mars 1674; MC/ET/XXI/235
  - Minutes. 1674, avril - juin, avril - juin 1674; MC/ET/XXI/236
  - Minutes. 1674, juillet - décembre, juillet - décembre 1674; MC/ET/XXI/237
  - Minutes. 1675, janvier - juin, janvier - juin 1675; MC/ET/XXI/238; Document détérioré.
  - Minutes. 1675, juillet - décembre, juillet - décembre 1675; MC/ET/XXI/239; Document détérioré.
  - Minutes. 1676, janvier - juin, janvier - juin 1676; MC/ET/XXI/240
    1676, janvier à 22 mars: actes passés par-devant Jean-Batiste Bizet.
    1676, 15 à 30 juin: actes passés par-devant Étienne Paillet.
  - Minutes (actes achevés et actes imparfaits) et expéditions. 1666 - 1676, MC/ET/XXI/241
    1666 à 1676: cinq actes imparfaits passés par-devant Jean-Batiste Bizet, un original, une expédition et une copie, 1669, 1673, 1674, 1676.
    1676, juillet à décembre: actes passés par-devant Étienne Paillet.
    acte imparfait
- Répertoire(s) de Jean-Baptiste BIZET, 2 janvier 1666 - 11 novembre 1700; MC/RE/XXI/3
  - Répertoire. 1666, 2 janvier - 1700, 11 novembre, 2 janvier 1666 - 11 novembre 1700; MC/RE/XXI/3
    Répertoire des notaires Jean-Baptiste Bizet (2 janvier 1666-22 mars 1676), Etienne Paillet (15 juin 1676-21 septembre 1680), Pierre Chuppin (30 mars 1680-11 novembre 1700).
    Notaires substituants: Bonneau, Aubert, Chastellain.
    Informations concernant le classement et la cotation:
    Le niveau inférieur de description, quand il existe, correspond aux mentions d'actes contenues dans le répertoire. Parmi celles-ci, certaines peuvent y être décrites, de manière plus ou moins détaillée. Pour consulter l'acte proprement dit, il convient de rechercher la cote au niveau des articles (registre ou liasse) des minutes du notaire (cote de type 'MC/ET').